臺灣高雄地方法院交通事件裁定　　　　100年度交聲字第236號
原處分機關　高雄市政府
異　議　人　林志雄
上列異議人因違反道路交通管理處罰條例案件，對於高雄市政府
於93年7月5日所為高市交裁字第裁32-Q00000000號之處分，聲明
異議，本院裁定如下：
    主  文
異議駁回。
    理  由
一、原處分意旨略以：異議人即受處分人（下稱異議人）林志雄
    於民國（下同）93年2 月29日10時56分，駕駛車牌號碼RAV-
    123號輕型機車，行經宜蘭縣移山路、蘇港路口處，因「駕
    駛執照吊扣期間駕車」及「駕車行經有燈光號誌管制之交岔
    路口闖紅燈」，經宜蘭縣政府舉發，嗣原處分機關分別依修
    正前道路交通管理處罰條例第53條第1項、第21條第1項第7
    款、違反道路交通管理事件統一裁罰基準及處理細則第43
    、44、61條規定，裁罰新臺幣(下同)共16,500元。
二、聲明異議意旨略以：自93年2 月29日宜蘭縣政府警察局舉發
    違反道路交通處理事件通知單迄今尚未收到裁決書，裁處權
    時效已逾3 年，爰此請求撤銷原處分云云。
三、本院得心證理由
  (一)按受處分人，不服主管機關所為之處罰，得於接到裁決書之
    翌日起20日內，向管轄地方法院聲明異議，道路交通管理處
    罰條例第87條第1項定有明文。
  (二)又按汽車駕駛人，行經有燈光號誌管制之交岔路口闖紅燈者
    ，處新臺幣1,800 元以上5,400 元以下罰鍰；汽車駕駛人於
    駕駛執照吊扣期間駕車者，處6,000 元以上12,000元以下罰
    鍰，並當場禁止其駕駛及扣留其車輛牌照，依修正前之道交
    條例第53條第1 項、第21條第1 項第7 款，分別定有明文。
  (三)又按94年2 月5 日公布施行之行政罰法第5 條規定：「行
    為後法律或自治條例有變更者，適用行政機關最初裁處時之
    法律或自治條例。但裁處前之法律或自治條例有利於受處罰
    者，適用最有利於受處罰者之規定」，採從新從輕原則。此
    從新之時點界定為「行政機關最初裁處時」之法律。至於行
    為時至行政機關最初裁處前之法律有利於受處罰者，適用最
    有利於受處罰者之規定，此乃「從輕」原則。本件違規行
    為發生（93年2 月29日）後，道路交通管理處罰條例第21條
    固於94年12月28日修正公布，並於95年7 月1 日施行，惟
    本件違規行為發生時及原處分機關之最初裁決（93年7 月5
    日）時，均在該條例修正施行之前，即本件受處分人「行為
    時」及「行政機關最初裁處時」，前開條文並無變更，自無
    新舊法比較問題，先此敘明。另按處理違反道路交通管理
    事件，有關文書送達之程序，依行政程序法之規定，違反道
    路交通管理事件統一裁罰基準及處理細則第5 條亦有明文。
    而行政程序法第74條第1 項、第2 項規定：「送達，不能依
    前2 條規定為之者，得將文書寄存送達地之地方自治或警察
    機關，並作送達通知書2份 ，1 份黏貼於應受送達人住居所
    、事務所、營業所或其就業處所門首，另1 份交由鄰居轉交
    或置於該送達處所信箱或其他適當位置，以為送達。前項情
    形，由郵政機關為送達者，得將文書寄存於送達地之郵政機
    關」。又行政機關依行政程序法而為文書之送達，專依該法
    律之規定，且該法並無準用民事訴訟法或刑事訴訟法關於寄
    存送達自寄存之日起10日生效規定之規定，是文書合法寄存
    送達後，當自寄存之日起即時生效。
  (四)雖異議人辯稱其迄今未收到裁決書，然經本院職權查詢並
    經高雄市政府交通局以100 年2 月1 日高市府交裁決字第
    1000005735號函附系爭交通違規案之裁決書、裁決書送達證
    書、違規單暨違規查詢表影本，足見原處分機關業已就異議
    人所指摘之宜蘭縣警察局舉發違反道路交通處理事件通知單
    作出裁決，是本件即應以高雄市政府交通局所為裁決為異議
    對象，並非宜蘭縣警察局所為上揭暫時性行政處分，合先敘
    明。本件由高雄市政府交通局開立之裁決書已由中華郵政
    股份有限公司投遞人員於93年7 月9 日以寄存送達方式送達
    至異議人之戶籍地址即「高雄市○○區○○街14號」，此有
    上開裁決書之送達證書影本附卷可稽（見本院卷頁9 ），核
    與前揭行政程序法第72、73、74條規定之寄存送達程序相符
    ，且核諸異議人100 年1 月21日所提出異議狀上所載異議人
    之住址，復為上址無誤，是原舉發機關向該址送達，即已生
    合法送達之效力。
  (五)綜合以上，系爭高雄市政府交通局所為裁決業已合法送達異
    議人，異議人100 年1 月21日始提出本件異議，已逾上揭
    20 日期間，其異議並不合法，應予駁回。
四、爰依道路交通案件處理辦法第19條，裁定如主文。
中    華    民    國   100    年    2     月    22    日
                    交通法庭  法  官  楊智守
以上正本係照原本作成。
如不服本裁定，應於收受送達後5 日內向本院提出抗告狀。
中    華    民    國   100    年    2     月    22    日
                              書記官  蔡毓琦